臺灣桃園地方法院交通事件裁定    100年度交聲字第957號
                                100年度交聲字第958號
原處分機關  交通部公路總局新竹區監理所桃園監理站
異  議  人
即受處分人  阮輝郎
上列異議人即受處分人因違反道路交通管理處罰條例案件，對於
交通部公路總局新竹區監理所桃園監理站中華民國100 年11月11
日所為之處分（原處分案號：桃監裁罰字第裁52－DB0000000 號
、裁52－DB0000000 ），聲明異議，本院裁定如下：
    主  文
原處分撤銷。
阮輝郎不罰。
    理  由
一、原處分意旨略以：異議人即受處分人（一）於民國100 年10
    月10日15時20分許駕駛車牌號碼128-GGS 號重型機車，行經
    桃園縣八德市○○路與重慶街177 巷口處，跨越雙黃線逆向
    行駛及闖紅燈（下稱第二違規行為）；（二）緊接於於上述
    時間，行經同縣市○○路○○街口附近時，跨越雙黃線逆向
    行駛並闖紅燈（下稱第三違規行為）。爰依道路交通管理處
    罰條例第45條第3 款及第53條第1 項之規定，就上開2 違規
    行為各處異議人罰鍰新臺幣（下同）2,700 元，並依同條例
    第63條第1項違規記點各4 點等語。
二、異議意旨則以：異議人不爭執客觀之犯行，惟本件係因實際
    駕車之阮鴻貴（異議人之子）先在桃園縣八德市○○街○○
    路口違規闖紅燈左轉（下稱第一違規行為，此部分違規事實
    ，經原處分機關以桃監裁罰字第裁52－DB0000000 號裁決處
    分異議人後，經異議人提出異議，嗣於本院調查時當庭撤回
    異議），為警發覺後，為逃逸警方稽查（下稱第四違規行為
    ），才會再有前揭2 違規行為（拒絕停車接受稽查之第四違
    規行為，經原處分機關以桃監裁罰字第裁52－DB0000000 號
    裁決處分異議人，經異議人提出異議後，嗣於本院調查時當
    庭撤回異議），基於一事不二罰之法理，應撤銷異議人為逃
    避稽查中，所犯之本件2 違規行為之處分，改諭知不罰等語
    。
三、按一行為違反數個行政法上義務規定而應處罰鍰者，依法定
    罰鍰額最高之規定裁處。但裁處之額度，不得低於各該規定
    之罰鍰最低額；汽車駕駛人，爭道行駛有下列情形之一者，
    處新臺幣六百元以上一千八百元以下罰鍰：三、不依規定駛
    入來車道；汽車駕駛人，行經有燈光號誌管制之交岔路口闖
    紅燈者，處新臺幣一千八百元以上五千四百元以下罰鍰；車
    駕駛人，駕駛汽車有違反本條例之行為，經交通勤務警察或
    依法令執行交通稽查任務人員制止時，不聽制止或拒絕停車
    接受稽查而逃逸者，除按各該條規定處罰外，處新臺幣三千
    元以上六千元以下罰鍰，行政罰法第24條第1 項、道路交通
    管理處罰條例第45條第3 款、第53條第1 項、第60條第1 項
    分別定有明文。故行為人若一行為違反數個行政法上義務規
    定而應處罰鍰者，自應依法定罰鍰額最高之規定裁處，而非
    受多次不同之處分。
四、經查，證人及舉發本件違規行為之員警邱吉瑋結證稱：異議
    人為第一違規行為時，伊在異議人對面的路口等紅綠燈，伊
    有穿著警察制服並騎乘警用機車，異議人應該有看到伊，異
    議人騎得很快，伊就跟在異議人後面大約20公尺，伊看到異
    議人為第二違規行為時，伊就鳴警報器，隨後異議人就為第
    三違規行為而再加速逃逸，所以伊再就逃逸之事實，舉發異
    議人第四違規行為等語。是依上情可資認定異議人係依違反
    第一行為而為警發覺後，為逃避警方稽查，所以才會在連續
    密集之時間、地點，有第二、三、四之違規行為，就社會事
    實同一性之觀點，第二、第三違規行為本係異議人逃避警方
    稽查行為之一部分，與第四違規行為屬於自然上之一行為，
    而依一事不二罰之法理，自不應科予多次處罰。又異議人逃
    逸行為所違反之道路交通管理處罰條例第60條第1 項，其罰
    鍰上限較道路交通管理處罰條例第45條第3 款、第53條第1
    項為高，依行政罰法第24條第1 項，自應僅以道路交通管理
    處罰條例第60條第1 項處罰異議人1 次，本件異議人既因第
    四違規行為受原處分機關依道路交通管理處罰條例第60條第
    1 項裁決處罰確定，故本件針對異議人第二及第三行為之裁
    決部分自應予撤銷，由本院改諭知不罰，以資適法。
據上論斷，應依現行有效條文之道路交通管理處罰條例第87條第
2項 、道路交通事件處理辦法第19條前段，裁定如主文。
中    華    民    國  100     年    12    月    16    日
                            交通法庭 法  官  王鐵雄
以上正本證明與原本無異。
如不服本裁定，應於裁定送達後5 日內向本院提出抗告狀。
                                     書記官  李玉華
中    華    民    國   100    年    12    月    19    日